【裁判字號】    92,交聲,331
【裁判日期】    920509
【裁判案由】    違反道路交通管理處罰條例聲明異議
【裁判全文】
臺灣臺北地方法院交通件裁定                      九十二年度交聲字第三三一號
    異議人即
    受處分人  甲○○
右列受處分人因違反道路交通管理處罰條例案件，對於臺北市交通事件裁決所中華民
國九十二年二月二十一日所為之處分（原處分案號：北市裁三字第車裁二二－ＣＧ0
000000號），聲明異議，本院裁定如左：
    主      文
異議駁回。
    理      由
一、按行車速度，依標誌或標線之規定，無標誌或標線者，在市區道路，時速不得過
    五○公里，在郊外道路時速不得超過六○公里，道路交通安全規則第九十三條定
    有明文。又按汽車駕駛人，行車速度，超過規定之最高時速者，處新臺幣（以下
    同）一千二百元以上二千四百元以下罰鍰，並記違規點數一點，道路交通管理處
    罰條例第四十條第一項及第六十三條第一項第一款亦有明定。
二、本件受處分人即異議人甲○○駕駛其所有之車牌號碼五Ｄ─六一０五號自用小客
    車，於民國九十一年十月十一日上午八時五十分許，行經當時最高速限時速五十
    公里之臺北縣萬里鄉○里○道（往金山方向）時，以六十六公里之速度超速十六
    公里未滿二十公里行駛，經原舉發單位臺北縣政府警察局交通隊，以受處分人違
    反前揭道路交通管理處罰條例第四十條第一項規定之行為逕行掣單舉發。受處分
    人於應到案日期九十二年二月二十七日前向原處分機關提出申訴，經原處分機關
    請原舉發單位調查結果，仍認受處分人有前開超速行駛行為，乃依前揭道路交通
    管理處罰條例第四十條第一項、第六十三條第一項第一款及違反道路交通管理事
    件統一裁罰標準表規定，裁處罰鍰一千七百元並記違規點數一點。
三、訊據受處分人固不否認其於前開時、地，以時速六十六公之速度行駛，惟辯稱證
    該路段未設速限標誌，且無學校、村落及人家聚集，核屬郊區道路，速限應為六
    十公里；又經受處分人事後實地查證之結果，距前開遭舉發地點最近之二處速限
    標誌，分別設在隧道入口（太平洋翡翠灣福華渡假飯店附近）三叉路口處之六十
    公里，及舉發地點前端約數百公尺，位於核二廠進水泵室之七十公里速限標誌，
    本件受處分人既已駛離隧道一段距離，接近七十公里之速限標誌，自不應以隧道
    入口處之速限標誌作為處罰依據等語。
四、經查，受處分人所有之前開自用小客車，於右揭時、地，以時速六十六公里行駛
    之事實，有採證照片一幀附卷可稽；又該地點經路權主管機關交通部公路總局第
    一區養護工程處景美工務段查覆限速情形為「違規地點於九十一年十二月一日改
    為速限六十公里，並更限速標誌」，其原行車速限標誌為時速五十公里，亦有臺
    北縣政府警察局九十二年一月二十四日北警交字第０九二００三二八七六號函一
    件附卷可稽。又速限標誌係表示其前方路段之行車限速，並不因距離遠近而向後
    發生溯及效力，否則無異於未經標示而要求駕駛人預知限制並遵守；蓋未經通過
    標誌設置地點之車輛，亦無從得知前方之行車速限。因認受處分人辯稱該路段未
    設有速限標制，且依違規地點前方較近之速限標誌所示，受處分人車輛並未超速
    云云，均不足採。本件事證明確，受處分人超速行駛之違規行為堪以認定。
五、綜上所述，受處分人確有行車速度超過規定之最高時速未滿二十公里之違規情形
    ，原處分機關依道路交通管理處罰條例第四十條第一項、第六十三條第一項第一
    款及違反道路交通管理事件統一裁罰標準表規定，裁處受處分人罰鍰一千七百元
    ，並記違規點數一點，核無不當。本件異議為無理由，應予駁回。
據上論斷，應依道路交通案件處理辦法第十九條，裁定如主文。
中      華      民      國     九 十 二     年     五     月     九     日
                                    臺灣臺北地方法院交通法庭
                                        法  官  劉方慈
右正本證明與原本無異。
如不服本裁定，應於送達後五日內，向本院提出抗告狀。
                                        書記官  殷玉芬
中      華      民      國     九 十 二     年     五     月     九    日


司法院資訊處製作；財團法人民間司法改革基金會備份。
